# 求助陈版主：关于暂估收入

提问人：lcx2456 时间：2021-01-15 08:05:06
一般企业保持谨慎性 是否不需要暂估收入，但是在合理预估的情况下可以暂估收入

回答人：chenyiwei
暂估收入在新收入准则下主要受到“可变对价”规定的影响，即理论上应按照期望值法或者最可能发生金额法作出合理估计，但应确保遵循新收入准则第十六条对可变对价估计的限制（“极可能不会发生重大转回”）。